【裁判字號】    99,台聲,921
【裁判日期】    990909
【裁判案由】    請求給付違約金
【裁判全文】
最高法院民事裁定              九十九年度台聲字第九二一號
聲  請  人  甲○○
訴訟代理人  楊思勤律師
上列聲請人因與乙○○間請求給付違約金事件，對於中華民國九
十九年六月十七日本院裁定（九十九年度台上字第一一三三號）
，聲請再審，本院裁定如下：
    主  文
聲請駁回。
聲請訴訟費用由聲請人負擔。
    理  由
本件聲請人以本院九十九年度台上字第一一三三號確定裁定有民
事訴訟法第四百九十六條第一項第一款所定適用法規顯有錯誤之
情形，對之聲請再審。惟按民事訴訟法第四百九十六條第一項第
一款所謂適用法規顯有錯誤，係指確定裁判所適用之法規，顯然
不合於法律規定，或與司法院現尚有效及大法官會議之解釋或本
院現尚有效之判例顯然違反者而言。查本件前訴訟程序第二審係
以：債務人縱負有給付遲延責任，然債權人未依民法第二百五十
四條之規定，定相當之期限，催告債務人履行，並因債務人於期
限內不履行，為解除契約之意思表示；或債權人已催告債務人履
行，而債務人於債權人解除契約前，即已依債之本旨提出給付者
，債權人自不得再依民法第二百五十四條之規定，以債務人遲延
為由解除契約。本件相對人乙○○已於民國九十七年五月二十二
日依債之本旨提出給付，並經聲請人受領而給付完畢，而聲請人
既未曾主張解除系爭契約，則依最高法院二十九年上字第七八二
號判例意旨，自不得再以相對人遲延為由解除契約。聲請人既未
依系爭契約第九條後段所約定同時解除契約，其遽依該約定請求
相對人應給付相當於所交付價款新台幣九百二十一萬零八百四十
八元之違約金，自屬無據，因而為聲請人此部分敗訴判決。並未
與本院六十二年度第二次民庭庭推總會決議及本院四十二年台上
字第四九七號、六十一年台上字第二九二二號判例意旨相違背。
聲請人對該第二審判決提起第三審上訴，任意指其違背法令或就
第二審取捨證據，認定事實及解釋契約之職權行使為指摘，顯非
具體敘明該判決有何合於不適用法規，適用法規不當或民事訴訟
法第四百六十九條所列各款之情形。本院九十九年度台上字第一
一三三號裁定，因認聲請人之上訴為不合法，予以駁回，尚難認
適用法規顯有錯誤。聲請人執以對上該裁定聲請再審，難認有理
由。
據上論結，本件再審之聲請為無理由。依民事訴訟法第九十五條
、第七十八條，裁定如主文。
中    華    民    國  九十九  年    九    月    九    日
                      最高法院民事第六庭
                          審判長法官  劉  福  來
                                法官  陳  國  禎
                                法官  陳  重  瑜
                                法官  吳  麗  女
                                法官  簡  清  忠
本件正本證明與原本無異
                                      書  記  官
中    華    民    國  九十九  年    九    月  二十一  日
                                                       s

司法院資訊處製作；財團法人民間司法改革基金會備份。
